---
title: "ggplot2"
author: "juyoutai"
date: "2019/9/4"
output: html_document
---

```{r setup, include=FALSE}
knitr::opts_chunk$set(echo = TRUE)
```

## データ可視化〜まだExcelで疲弊してるの？
今回だけでggplot2を習得するのは難しいので本当に紹介程度です。
コピペでも全然OKです。
岩嵜先生のとても参考になる[資料](https://heavywatal.github.io/slides/nagoya2018/2-ggplot.html)がよくまとまっています。
[資料1](https://researchmap.jp/index.php?action=multidatabase_action_main_filedownload&download_flag=1&upload_id=162965&metadata_id=164932)
[資料2](https://mrunadon.github.io/%E6%A6%82%E8%A6%81%E3%82%92%E3%81%8A%E3%81%95%E3%81%88%E3%81%A6ggplot2%E3%82%92%E4%BD%BF%E3%81%84%E3%81%93%E3%81%AA%E3%81%99%E3%83%81%E3%83%A5%E3%83%BC%E3%83%88%E3%83%AA%E3%82%A2%E3%83%AB%E3%81%A8%E3%82%B3%E3%83%BC%E3%83%89%E9%9B%86/)

資料はネット上に日本語、英語問わずたくさんある。

データ可視化は重要。
Rは可視化に強い。特に人気の可視化パッケージであるggplot2を中心に学ぶ。  
Pythonだとmatplotlibやseabornが人気のよう。最近のいけてる論文のfigは結構ggplot2で作成されている。
ggplot2の説明は難しいのでとにかくコードを実行してたくさん図を作っていきましょう。  
イメージはレイヤを重ねていく感じ

基本  
ggplot() # 使うデータを指定  
aes() # x軸、y軸など指定  
geom_() # 棒グラフか、散布図かヒストグラムなのかなど  
theme_() # 背景や軸の見栄え  

# 練習
```{r ggplot2}
library(ggplot2)
head(diamonds) # ダイアモンドのデータ
head(mpg) # 自動車の燃費のデータ
# ?mpgでこのデータセットの詳細がわかる
# displは排気量, hwyは燃費
ggplot(data = mpg) +
  geom_point(mapping = aes(x = displ, y = hwy))
m1 <- ggplot(data = mpg) +
  geom_point(mapping = aes(x = displ, y = hwy, colour = class))
ggplot(data = mpg) +
  geom_point(mapping = aes(x = displ, y = hwy, shape = class))
ggplot(data = mpg) +
  geom_point(mapping = aes(x = displ, y = hwy, colour = "red"))

ggplot(data = mpg) +
  geom_point(mapping = aes(x = displ, y = hwy)) +
  facet_wrap(~class)
m2 <- ggplot(data = mpg) +
  geom_point(mapping = aes(x = displ, y = hwy, colour = class)) +
  facet_wrap(~class)

m1
m2





ggplot(data = mpg) +
  geom_point(mapping = aes(x = displ, y = hwy))
ggplot(data = mpg) +
  geom_smooth(mapping = aes(x = displ, y = hwy))
ggplot(data = mpg) +
  geom_smooth(mapping = aes(x = displ, y = hwy, colour = drv))

ggplot(data = mpg, mapping = aes(x = displ, y = hwy)) +
  geom_point() +
  geom_smooth()
  
ggplot(data = mpg, mapping = aes(x = displ, y = hwy)) +
  geom_point(aes(colour = class)) +
  geom_smooth()


ggplot(data = diamonds, mapping = aes(x = cut)) +
  geom_bar()

ggplot(data = diamonds, mapping = aes(x = cut, fill = cut)) +
  geom_bar()

ggplot(data = diamonds, mapping = aes(x = cut, y = price)) +
  geom_boxplot()

a <- ggplot(diamonds, aes(cut, price, fill = cut)) +
  geom_violin(trim = FALSE) +
  geom_boxplot(width = 0.08, fill = "white", outlier.size = FALSE) +
  theme_light()

a + coord_flip()

ggsave(a + coord_flip(), filename = "violinplot.jpg")


```

画像の保存方法
GUIでやるかggsave関数


# 練習
```{r rensyu}
getwd()
list.files()
data <- readr::read_csv("data2_corrected.csv")
head(data)
class(data)
str(data)

summary(data)
summary(data$Food_A)
mean(data$Food_A) # 平均
sd(data$Food_A) # 標準偏差
var(data$Food_A) # 分散
class(data$Gender) # Rではデータの型が重要となる. Genderはcharacterなので、これをfactorに変換する必要がある
data$Gender <- factor(data$Gender, #factorに変更
          levels = c("Male", "Female"))  # Maleを1, Femaleを2に指定
class(data$Gender)
summary(data)
summary(subset(data, Gender == 'Female')) #女性のみを抽出

p <- ggplot(data, aes(Age, Food_A)) +  # 解析対象の列を指定
  geom_point()         # 散布図なのでpointで作図することを指定
p

p +  geom_point(aes(color = Gender)) # デフォルト

p +  geom_point(aes(color = Gender)) + 
  scale_colour_manual(values = c(Male  = "black", Female  = "red")) # 色を指定した

p +  geom_point(size = 3, aes(shape = Gender)) # 丸と三角

p + stat_smooth(method = "lm") # 回帰直線を追加
summary(data)

p <- ggplot(data,     # データを指定
            aes(Height, Weight)) +  # x, y軸をそれぞれ指定
  geom_point(aes(color = Gender)) # 性差について色分け
p 

p <- ggplot(data, aes(x = Gender, y = BMI))
p + geom_boxplot() # 箱ひげ図
# 身長の分布
ggplot(data, aes(x = Height)) + geom_density()
ggplot(data, aes(x = Height)) + geom_density(aes(colour = Gender))
ggplot(data, aes(x = Height)) + geom_histogram(fill = "white", colour = "black") +
  facet_grid(Gender ~ .)




# お遊び〜Food_Aと体重の関係は？
ggplot(data, aes(x = Weight, y = Food_A)) + geom_point()
# 正規性が無いのでSpearmanの相関係数
ggplot(data, aes(x = Weight)) + geom_histogram()
ggplot(data, aes(x = Food_A)) + geom_histogram()


cor.test(data$Food_A, #xを指定
         data$Weight,    #yを指定
         method="spearman") #Spearman's correlationを指定
# p値と相関係数は？
# ここまで

ggplot(data, aes(x = Food_A)) + geom_histogram(fill = "white", colour = "black") +
  facet_grid(Gender ~ .)
```



















## viridis colour
[参照](https://cran.r-project.org/web/packages/viridis/vignettes/intro-to-viridis.html)
視覚多様性の時代
```{r viridis_theme, eval=TRUE, include=TRUE, cache=TRUE}
# viridis theme
data <- data.frame(x = rnorm(10000), y = rnorm(10000))
# viridis
g1 <- ggplot(data, aes(x = x, y = y)) + geom_hex() + coord_fixed() +
  scale_fill_viridis_c() +
  theme_bw()
# magma
g2 <- ggplot(data, aes(x, y)) + geom_hex() + coord_fixed() +
  scale_fill_viridis_c(option = "magma") +
  theme_bw()
# inferno
g3 <- ggplot(data, aes(x, y)) + geom_hex() + coord_fixed() +
  scale_fill_viridis_c(option = "inferno") +
  theme_bw()
# plasma
g4 <- ggplot(data, aes(x, y)) + geom_hex() + coord_fixed() +
  scale_fill_viridis_c(option = "plasma") +
  theme_bw()
# cividis
g5 <- ggplot(data, aes(x, y)) + geom_hex() + coord_fixed() +
  scale_fill_viridis_c(option = "cividis") +
  theme_bw()
# default colour of ggplot2
g6 <- ggplot(data, aes(x, y)) + geom_hex() + coord_fixed() + theme_bw()
gridExtra::grid.arrange(g1, g2, g3, g4, g5, g6)
```



gplotsパッケージのheatmap.2関数を使ってヒートマップ作成
```{r heatmap}
heatmap_2 <-  read.table("heatmap_2.txt", header = T, sep = "\t", row.names = 1)
head(heatmap_2)
colnames(heatmap_2) <- c("1", "2", "3", "4", "5", "6", "7", "8")
head(heatmap_2)

class(heatmap_2)


library(gplots)
library(viridis)
# png("heatmap.png", width = 400, height = 800)
heatmap.2(as.matrix(heatmap_2), col = bluered(256), trace = "none", cexCol = 0.9, cexRow = 0.5, labRow = F)
heatmap.2(as.matrix(heatmap_2), col = bluered(256), trace = "none", cexCol = 0.9, cexRow = 0.5, scale = "row", labRow = F) # scaling
# Seurat colour
heatmap.2(as.matrix(heatmap_2), col = colorRampPalette(c("#FF00FF", "#000000", "#FFFF00")), trace = "none", cexCol = 0.9, cexRow = 0.5, scale = "row", labRow = F)
heatmap.2(as.matrix(heatmap_2), col = viridis, trace = "none", cexCol = 0.9, cexRow = 0.5, labRow = F)
heatmap.2(as.matrix(heatmap_2), col = viridis, trace = "none", cexCol = 0.9, cexRow = 0.5, scale = "row", labRow = F)
heatmap.2(as.matrix(heatmap_2), col = viridis, trace = "none", cexCol = 0.9, cexRow = 0.5, scale = "col", labRow = F)

heatmap.2(as.matrix(heatmap_2), col = magma, trace = "none", cexCol = 0.9, cexRow = 0.5, labRow = F)
# scaling
heatmap.2(as.matrix(heatmap_2), col = magma, trace = "none", cexCol = 0.9, cexRow = 0.5, scale = "row", labRow = F)
heatmap.2(as.matrix(heatmap_2), col = plasma, trace = "none", cexCol = 0.9, cexRow = 0.5, scale = "row", labRow = F)
heatmap.2(as.matrix(heatmap_2), col = inferno, trace = "none", cexCol = 0.9, cexRow = 0.5, scale = "row", labRow = F)
heatmap.2(as.matrix(heatmap_2), col = cividis, trace = "none", cexCol = 0.9, cexRow = 0.5, scale = "row", labRow = F)
heatmap.2(as.matrix(heatmap_2), col = viridis, trace = "none", cexCol = 0.9, cexRow = 0.5, scale = "row", labRow = F)
```


同じような作業を繰り返すなら簡単なプログラミングで効率的に
この程度ならfor構文で構わない
map関数でもできると思う（勉強不足）
```{r for, eval=F}
for (i in c(viridis, magma, plasma, inferno, cividis)) {
  heatmap.2(as.matrix(heatmap_2), col = i, trace = "none", cexCol = 0.9, cexRow = 0.5, scale = "row")
}

```

complexheatmapを用いると複雑なヒートマップ描画できるが今回は割愛

地図かける geom_sf()

動画も作れる [gganimate](https://gganimate.com)


# バインフォ的なプロット
MAプロットとボルケーノプロット
マイクロアレイやRNA-seqの発現変動遺伝子を示す際によく用いられる
```{r repel}
### 少しはバイオインフォマティクス的なプロットも
# MA-plotやvolcano plotを作図してみる
merged <- readr::read_delim("merged_annot.txt", delim = " ")
str(merged)
head(merged)
DE_sig <- dplyr::filter(merged, adj.P.Val <= 0.05, SYMBOL != "NA")
# FDRが0.05以下の遺伝子のみ抜き出す
ma <- ggplot(data = merged, aes(x = AveExpr, y = logFC)) + 
  geom_point(size = 0.1) +
  geom_point(data = DE_sig, colour = "red", size = 0.3) + 
  theme_classic()
ma + ggtitle("MA plot")
library(ggrepel)
ma + geom_text_repel(data = DE_sig, aes(label = SYMBOL))

vp <- ggplot(data = merged, aes(x = logFC, y = -log10(adj.P.Val))) + 
  geom_point(size = 0.1) +
  geom_point(data = DE_sig, colour = "red", size = 0.3) + 
  theme_classic()
vp
vp + ggtitle("volcano plot of microarray")
vp + geom_text_repel(data = DE_sig, aes(label = SYMBOL))

```

ggseqlogoパッケージ使うとggplot2でsequence   logoを描画できる。ggplot2の要領で図に色々と書き込める点も便利！時代はtidyverse！
```{r ggseqlogo, eval=TRUE, include=TRUE, cache=TRUE, fig.height=4, fig.width=16, cache=T}
library(MotifDb)
library(seqLogo)
library(ggseqlogo)
# motif visualisation

PotentialIRF8 <- as.list(subset (MotifDb,
                                tolower (geneSymbol)=="irf8"))
# seqlogo
PotentialIRF8[[2]]
seqLogo(PotentialIRF8[[2]]) # mouse
seqLogo(PotentialIRF8[[4]]) # human

# ggseqlogo
ggseqlogo(PotentialIRF8[[2]])
ggseqlogo(PotentialIRF8[[4]])

p1 <- ggseqlogo(PotentialIRF8[[2]], method = "bits")
p2 <- ggseqlogo(PotentialIRF8[[2]], method = "prob")
gridExtra::grid.arrange(p1, p2)

p3 <- ggplot() + geom_logo(PotentialIRF8[[2]]) + theme_classic() + 
  scale_y_continuous(expand = c(0,0), limits = c(0, 2.0)) + 
  scale_x_continuous(expand = c(0,0), breaks = seq(1,15,1))
gridExtra::grid.arrange(p1, p3)


# add annotation
ggplot() + 
  annotate('rect', xmin = 2.5, xmax = 6.5, ymin = -0.05, ymax = 1.9, alpha = .1, col='black', fill='yellow') +
  annotate('rect', xmin = 8.5, xmax = 12.5, ymin = -0.05, ymax = 1.9, alpha = .1, col='black', fill='yellow') +
  geom_logo(PotentialIRF8[[2]], stack_width = 0.90) + 
  annotate('text', x=4.5, y=2, label='IRF or ETS') + 
  annotate('text', x=10.5, y=2, label='IRF motif') + 
  theme_logo()

```

```{r pressure}
sessionInfo()
date()
```


